【裁判字號】    95,抗,273
【裁判日期】    950627
【裁判案由】    假處分
【裁判全文】
臺灣高等法院臺中分院民事裁定  95年度抗字第273號
抗  告  人  北題有限公司
法定代理人  甲○○
相  對  人  晶點生物科技有限公司
法定代理人  丙○○
送達代收人  乙○○
上列抗告人因與相對人間假處分事件，對於中華民國95年3月22
日臺灣臺中地方法院95年度裁全字第3381號所為裁定提起抗告，
本院裁定如左：
      主    文
抗告駁回。
抗告訴訟費用由抗告人負擔。
      理    由
一、相對人於原審聲請意旨略稱：相對人與抗告人訂定委託經營
    契約，委任抗告人協助處理事業開發執行案，執行費每月新
    台幣（下同）35萬元，由相對人簽發支票給付。惟因雙方已
    於民國（下同）94年1月24日終止上開契約，抗告人自負有
    回復原狀，返還系爭支票之義務，然抗告人仍繼續向付款人
    提示95年2、3月份之支票，相對人擬提起民事訴訟，請求抗
    告人返還系爭支票，為預防抗告人繼續為付款之提示，有日
    後不能強制執行，或甚難執行之虞等事實，並提出委託經營
    合約書、經營決策第一次會議紀錄、支付支票明細影本等，
    以為釋明，相對人為此爰依民事訴訟法第532條規定，聲請
    為本件假處分之聲請，並願供擔保以代釋明等語。
二、原審法院裁定理由認相對人與抗告人訂定委託經營契約，委
    任抗告人協助處理事業開發執行案，執行費每月35萬元，由
    相對人簽發支票給付。惟因雙方已於94年1月24日終止上開
    契約，抗告人自負有回復原狀，返還系爭支票之義務，然抗
    告人仍繼續向付款人提示95年2、3月份之支票，相對人擬提
    起民事訴訟，請求抗告人返還系爭支票，為預防抗告人繼續
    為付款之提示，有日後不能強制執行，或甚難執行之虞等事
    實，並提出委託經營合約書、經營決策第一次會議紀錄、支
    付支票明細影本等，雖可認為有相當之釋明，然於所述假處
    分之原因，則未能盡釋明之責，惟相對人既陳明願供擔保以
    代釋明，原審法院認其釋明之欠缺，供擔保即足補之，准許
    其請求而為假處分之裁定。
三、抗告意旨略稱：相對人主張聲請假處分裁定之理由，與事實
    不符，且抗告人與相對人迄今仍未終止委託經營契約，或協
    商達成書面終止合約，因而抗告人並無回復原狀或返還票據
    之義務，為其抗告理由云云。
四、按債權人就金錢請求以外之請求，欲保全強制執行者，得聲
    請假處分。假處分，非因請求標的之現狀變更，有日後不能
    強制執行，或甚難執行之虞者，不得為之，民事訴訟法第
    532條定有明文。又假處分係保全強制執行方法之一種，原
    為在本案請求尚未經判決確定以前，預防將來債權人勝訴後
    因請求標的之現狀變更，有日後不能強制執行或甚難執行之
    虞者而設，故債權人聲請假處分，必以自己對於債務人現在
    或將來有訴訟繫屬之本案請求為前提要件（最高法院41年度
    台抗字第46號判例參照）。
五、查相對人於原審聲請主張：相對人與抗告人訂定委託經營契
    約，委任抗告人協助處理事業開發執行案，執行費每月35萬
    元，由相對人簽發支票給付。惟因雙方已於94年1月24日終
    止上開契約，抗告人自負有回復原狀，返還系爭支票之義務
    ，然抗告人仍繼續向付款人提示95年2、3月份之支票，相對
    人擬提起民事訴訟，請求抗告人返還系爭支票，為預防抗告
    人繼續為付款之提示，有日後不能強制執行，或甚難執行之
    虞等事實，並提出委託經營合約書、經營決策第一次會議紀
    錄、支付支票明細影本等，以為釋明，相對人為此爰依民事
    訴訟法第532條規定，聲請為本件假處分之聲請，並願供擔
    保以代釋明等語。經原審法院審核後，認相對人對於假處分
    之原因雖未能盡釋明之責，但既陳明願供擔保以代釋明，准
    相對人以105萬元為抗告人供擔保後，抗告人就原審裁定附
    表所列支票於本案判決確定前，不得向付款人請求付款，及
    轉讓予第三人，並應將支票交由執行人員記載此項事由，依
    前開說明，於法核無不當。今抗告人主張相對人主張聲請假
    處分裁定之理由，與事實不符，且抗告人與相對人迄今仍未
    終止委託經營契約，或協商達成書面終止合約，因而抗告人
    並無回復原狀或返還票據之義務等語，此係屬實體上法律關
    係，宜另循訴訟程序，以資解決，顯非抗告程序所得救濟，
    其據此提起抗告，不能認為有理由，應予駁回。
六、據上論結，本件抗告為無理由，依民事訴訟法第495條之1、
    第449條第1項、第95條、第78條，裁定如主文。
中    華    民    國    95    年    6     月    27    日
                      民事第二庭審判長法  官  童有德
                                      法  官  翁芳靜
                                      法  官  謝說容
以上正本係照原本作成。
不得再抗告。
                                      書記官  蘇昭文
中    華    民    國    95    年    6     月    27    日
                                                      Ｈ


司法院資訊處製作；財團法人民間司法改革基金會備份。
